【裁判字號】    91,易,1374
【裁判日期】    920121
【裁判案由】    家暴傷害
【裁判全文】
臺灣屏東地方法院刑事判決                        九十一年度易字第一三七四號
    公  訴  人  臺灣屏東地方法院檢察署檢察官
    被      告  乙○○
右列被告因家暴傷害案件，經檢察官提起公訴（九十一年度偵字第六０四七號），本
院判決如左：
    主  文
乙○○傷害直系血親尊親屬之身體，處有期徒刑肆月，如易科罰金，以參佰元折算壹
日。
    事  實
一、乙○○係甲○○○之子，平日經常喝酒，酒後則常對家人叫罵。其於民國九十一
    年十月九日下午七時許，在屏東縣潮州鎮○○里○○路一五一號住處之客廳，因
    不滿其母甲○○○指責其未將便當放好，憤而將便當扔到甲○○○臉上，甲○○
    ○一氣之下把便當奪下丟在一旁，乙○○竟心生不悅，基於傷害直系血親尊親屬
    身體之犯意，出手毆打其母甲○○○嘴巴，致甲○○○受有下嘴唇紅腫、上排門
    牙斷裂二顆之傷害（甲○○○於九十一年十月二十三日將該二顆斷裂牙齒之牙根
    拔掉）。
二、案經甲○○○訴請台灣屏東地方法院檢察署檢察官偵查起訴。
    理  由
一、被告乙○○矢口否認有何傷害犯行，辯稱：「我們是因為便當的事吵架，我沒有
    打她，我是不小心撥了一下，不知道她為何會掉牙齒」等語。經查，被告於上述
    時地與告訴人即其母甲○○○發生爭執並出手毆打告訴人嘴巴致其牙齒斷裂之事
    實，已據告訴人甲○○○於警、偵訊及本院審理時指訴：「我當天在客廳吃飯，
    被告買便當回來，我叫他分一些飯給我，他不高興就把飯扔在茶几上，並罵我，
    又將便當湊到我的臉上，我一氣把便當搶下丟在一旁，此時被告突然一拳過來打
    到我嘴巴，將我的牙齒打掉二顆，流血不止」等語明確，核與證人即被告之父鄭
    火柴於警訊證述：「當時我太太叫被告把便當拿到旁邊放，被告不聽且提著沾有
    穢物的袋子一直搖晃，我太太一時生氣把裝便當的袋子搶下來，被告就用左手拳
    頭打中我太太的嘴巴，我太太的牙齒脫落二顆且流血不止」等語相符，並有告訴
    人健保卡影本一紙、受傷部位相片二張附卷可查，及斷裂之牙齒二顆扣案可資佐
    證。查告訴人與證人為被告之父母，以血親之親，如非果有此事，應無設詞誣陷
    之理，因此告訴人甲○○○及證人鄭火柴之指訴，應與事實相符而足採信，被告
應有毆打其母甲○○○之事實無誤，其上開所辯，不足採信。本件事證明確，被
    告犯行，應可認定。
二、核被告所為，係犯刑法第二百八十條、第二百七十七條第一項之傷害直系血親尊
    親屬罪。爰審酌被告素行、犯罪之動機、手段、目的，毆打告訴人使其牙齒斷裂
    二顆，足見下手非輕，事後否認犯行，又未對雙親道歉，態度非佳等一切情狀，
    量處如主文所示之刑，並諭知易科罰金之折算標準。
據上論斷，應依刑事訴訟法第二百九十九條第一項前段，刑法第二百八十條、第二百
七十七條第一項、第四十一條第一項前段，罰金罰鍰提高標準條例第一條前段、第二
條，判決如主文。
本案經檢察官潘國威到庭執行職務。
中      華      民      國    九十二    年      一      月    二十一    日
                                      臺灣屏東地方法院刑事第二庭
                                          審判長法  官  黃國永
                                                法  官  林昌義
                                                法  官  翁世容
右正本證明與原本無異。
如不服本判決應於收受本判決後送達後十日內向本院提出上訴書狀，其未敘述上訴理
由者，並得於提起上訴後十日內向本院補提理由書狀（均須按他造當事人之人數附繕
本 ）「切勿逕送上級法院」
                                          書記官   王秋淑
中      華      民      國      九十二      年      一      月  二十一  日
附錄：
中華民國刑法第二百七十七條第一項
傷害人之身體或健康者，處三年以下有期徒刑、拘役或一千元以下罰金。
中華民國刑法第二百八十條
對於直系血親尊親屬，犯第二百七十七條或第二百七十八條之罪者，加重其刑至二分
之一。


司法院資訊處製作；財團法人民間司法改革基金會備份。
